【裁判字號】    97,易,375
【裁判日期】    970414
【裁判案由】    竊盜
【裁判全文】
臺灣臺中地方法院刑事判決               97年度易字第375號
公  訴  人  臺灣臺中地方法院檢察署檢察官
被      告  丁○○
                    之1號
                    另送高雄市.
上列被告因竊盜案件，經檢察官提起公訴（96年度偵字第27742
號），本院判決如下：
    主    文
丁○○犯如犯罪事實欄一、二、三所示竊盜罪，均累犯，犯罪事
實欄一、三各處有期徒刑肆月，犯罪事實欄二處有期徒刑陸月。
。應執行有期徒刑壹年。
    犯罪事實及理由
壹、犯罪事實：丁○○曾因竊盜案件，經臺灣臺北地方法院判處
    有期徒刑6月確定，嗣減刑為有期徒刑3月；另因竊盜及侵占
    案件，經臺灣高等法院臺南分院判處有期徒刑8月、1年2 月
    確定，嗣減刑為4月、7月，合併定應執行刑為有期徒刑10
    月，與上開3月之有期徒刑接續執行，於民國96年10月11日
    執行完畢。詎猶不知悔改，竟意圖為自己不法之所有，而為
    下列竊盜犯行：
一、96年11月3日中午12時許，在臺中市○區○○路85號前，見
    溫彩蕊所有交由乙○○使用而停放該處之重型機車（牌照號
    碼OBY—710號，價值約3萬元）電門上留有鑰匙1串，利用鑰
    匙發動該機車駛離而竊取得手。
二、96年11月8日20時許，至臺中市○區○○路2段73號4樓「臺
    灣國際語言中心」，拜訪友人丙○○，竊取丙○○之同事戊
    ○○所有置於辦公桌上之HP廠牌及TOSHIBA廠牌筆記型電腦
    各1台 (價值共約5萬4千元)得手。隨即於96年11月10日17時
    許，在臺中市○區○○路1段81號「頂尖開發通訊行」，將
    上揭TOSHBIA廠牌筆記型電腦出賣予上開通訊行負責人陳浤
    銘。
三、96年11月10日17時30分許，在臺中市○區○○街25之1號前
    ，見李明瑞所有交由甲○○使用而停放該處之重型機車（牌
    照號碼XC2—983號，價值約3萬元）電門上留有鑰匙1串，又
    意圖為自己不法之所有，利用鑰匙發動該機車駛離而竊取得
    手。嗣其於同日21時許，騎乘上開牌照號碼XC2—983號機車
    行經臺中市○○區○○路與逢甲路口，為警攔檢而查獲，並
    自其身上扣得牌照號碼OBY—710號機車所屬鑰匙1串，其再
    帶同警察至臺中市○區○○路2段73號前、臺中市○區○○
    ○街32號B1「順發3C量販店」保管箱及「頂尖開發通訊行」
    ，取出贓物牌照號碼OBY—710號機車、HP廠牌筆記型電腦及
    TOSHBIA廠牌筆記型電腦。
貳、本案檢察官、被告丁○○並未就卷內證據資料之證據能力有
    所爭執，且迄於言詞辯論終結前，均未主張有刑事訴訟法第
    一百五十九條第一項不得為證據之情形，是應認已同意卷內
    證據均得作為證據，且經本院審酌後，認無不適當之情形，
    應認本案調查之卷內證據均有證據能力，合先敘明。
參、前揭犯罪事實，業據被告坦承不諱，核與證人乙○○、戊○
    ○、甲○○、陳浤銘於警詢證述相符，復有讓渡來源切結書
    1紙附卷及牌照號碼OBY—710號機車及鑰匙、牌照號碼XC2—
    983號機車及鑰匙、HP廠牌及TOSHIBA廠牌筆記型電腦各1 台
    （均已發還被害人）扣案可資佐證，被告自白足認與事實相
    符，其犯行洵堪認定。
肆、核被告所為，均係犯刑法第320條第1項之竊盜罪。被告有前
    揭所示前案執行完畢之情形，此有臺灣高等法院被告前案紀
    錄表一紙在卷可稽，其於前案有期徒刑執行完畢後5年內故
    意再犯本案有期徒刑以上之各罪，均為累犯，應依法加重其
    刑。爰審酌被告素行不佳，迭次再犯，對被害人所造成損害
    之情節以犯罪事實欄二所示財物價值較高，又所竊取之物均
    已由被害人領回，被告亦坦承犯行等一切情狀，分別量處如
    主文所示之刑及定其應執行之刑。
據上論斷，依刑事訴訟法第二百九十九條第一項，刑法第三百二
十條第一項、第四十七條第一項、第五十一條第五款，刑法施行
法第一條之一，判決如主文。
中    華    民    國    97    年    4     月    14    日
              刑事第二庭      法  官  郭書豪
以上正本證明與原本無異。
如不服本判決，應於收受送達後10日內向本院提出上訴書狀（應
敘述具體理由並附繕本）。
上訴書如未敘述理由，應於上訴期間屆滿後20日內補提理由書於
本院。
中    華    民    國    97    年    4     月    14    日
                              書記官  陳美虹
附錄：本案論罪科刑法條全文
中華民國刑法第320條
（普通竊盜罪、竊佔罪）
意圖為自己或第三人不法之所有，而竊取他人之動產者，為竊盜
罪，處 5 年以下有期徒刑、拘役或 5 百元以下罰金。
意圖為自己或第三人不法之利益，而竊佔他人之不動產者，依前
項之規定
處斷。
前二項之未遂犯罰之。


司法院資訊處製作；財團法人民間司法改革基金會備份。
